【裁判字號】    89,易,5219
【裁判日期】    891227
【裁判案由】    毒品危害防制條例
【裁判全文】
臺灣高雄地方法院刑事判決                        八十九年度易字第五二一九號
    公  訴  人  臺灣高雄地方法院檢察署檢察官
    被      告  甲○○
右列被告因違反毒品危害防制條例案件，茲經檢察官提起公訴（八十九年度偵字第七
○五六號），本院判決如左：
    主  文
甲○○施用第二級毒品，處有期徒刑肆月，如易科罰金，以佰元折算壹日。
    事  實
一、甲○○前因施用毒品案件，先後經本院以八十八年度毒聲字第五七八○號及八十
    八年度毒聲字第九四五七號裁定分別送觀察、勒戒後，均認無繼續施用毒品之傾
    向，而由臺灣高雄地方法院檢察署檢察官於民國八十八年八月二十五日及八十九
    年一月五日，分別以八十八年度毒偵字第三五七號及八十八年度偵緝字第二○八
    九號不起訴處分書予以不起訴處分確定後，仍不知悔改，於八十九年九月五日晚
    上八時二十分許起回溯二十四小時內之某時，在高雄縣燕巢鄉○○村○○路一三
    八號住處施用第二級毒品甲基安非他命一次，為警於八十九年九月五日晚上七時
    三十分許在上開住處查獲。
二、案經高雄市政府警察局左營分局移送臺灣高雄地方法院檢察署檢察官偵查起訴。
    理  由
一、訊據被告甲○○矢口否認有何施第二毒品安非他命之犯行，辯稱：伊已懷孕，再
    過二十餘日就要分娩，不可能再施用安非他命云云。惟查，被告甲○○於八十九
    年九月五日晚上七時三十分許在其住處為警查獲，經採取其尿液送高雄市立凱旋
    醫院檢驗結果確呈甲基安非他命陽性反應，有該院八十九年九月二十九日煙毒尿
    液檢驗成績書一紙在卷可稽，被告施用第二級毒品安非他命之犯行堪以認定。又
    被告前因施用毒品案件，經本院二次裁定送觀察、勒戒後，均認無繼續施用毒品
    之傾向，由臺灣高雄地方法院檢察署檢察官分別以八十八年度毒偵字第三五七號
    及八十八年度偵緝字第二○八九號不起訴處分書予以不起訴處分確定，有臺灣高
    等法院被告全國前案紀錄表及臺灣高雄地方法院檢察署刑案資料查註紀錄表各一
    份在卷可憑，是本件事證明確，被告犯行洵堪認定。
二、查甲基安非他命為毒品危害防制條例所定之第二級毒品，被告甲○○施用甲基安
    非他命，核其所為係犯毒品危害防制條例第十條第二項之罪，其施用前持有甲基
安非他命之低度行為，應為施用之高度行為所吸收，不另論罪。爰審酌被告於受
    觀察勒戒、不起訴處分確定後，猶不知切實悛悔，戒絕惡習，再犯本罪，惟念其
    施用毒品，係戕害自身身體健康等一切情狀，量處如主文所示之刑，並諭知易科
    罰金之折算標準，以示儆懲。
據上論斷，應依刑事訴訟法第二百九十九條第一項前段，毒品危害防制條例第十條第
第二項，刑法第十一條前段、第四十一條，罰金罰鍰提高標準條例第二條，判決如主
文。
本案經檢察官詹美玲到庭執行職務。
中      華      民      國    八十九    年     十二     月    二十七    日
                                臺灣高雄地方法院刑事第三庭
                                  法  官    涂  裕  洪
右正本證明與原本無異。
如不服本判決，應於判決送達後十日內，向本院提出上訴狀。
                                  書記官    許  麗  珠
中      華      民      國    八十九    年     十二     月    二十九    日
附錄本判決論罪法條：
毒品危害防制條例第十條第二項
施用第二級毒品者，處三年以下有期徒刑。


司法院資訊處製作；財團法人民間司法改革基金會備份。
